---
title: "Dem_Eco(5-7)"
format:
  html:
    number-sections: true
editor: visual
---

```{r setup,include = FALSE,echo=FALSE}
set.seed(313)
options (warn = -1)
setwd("/Users/zhumeng/Desktop/project/Dem_Eco/code")
# package loading
library(pacman)
p_load(
    mirt,
    kableExtra,
    psych, #KMOtest
    plm,
    MASS,
    car,
    here,
    glue,
    tidyverse,
    stargazer,
    dotwhisker,
    modelsummary
)
```

```{r dataloda,echo=FALSE}
# wvs
load("../data/WVST.rdata")
wvs <- WVS_TimeSeries_1981_2022_spss_v3_0 %>%
  filter(., S020 %in% 2005:2022) %>%
  dplyr::select(
   S002VS,
   S020,
   S003,
   S017,
   COUNTRY_ALPHA,
   COW_ALPHA,
   COW_NUM,
   E001,
   E003,
   E005,
   E224,
   E225,
   E226,
   E227,
   E228,
   E229,
   E230,
   E231,
   E232,
   E233,
   E233A,
   E233B,
   E234,
   E235,
   E236,
   F118,
   F119,
   F120,
   F121,
   F122,
   F123,
   F135A,
   E114,
   E116,
   E117,
   E117B)

wvs$wave <- wvs$S002VS #波次命名
wvs$wt <- wvs$S017 #权重
wvs$year <- as.factor(wvs$S020) #年份命名
wvs$Country <- wvs$COUNTRY_ALPHA
wvs$country <- wvs$COW_ALPHA
wvs$cowCode<- wvs$COW_NUM
wvs$countryCode <- wvs$S003 #国家命名
wvs[wvs < 0] <- NA 

```

# IV

自变量的选取与温泉哥哥一致，后面的贝叶斯插补也是用温泉哥哥的自变量数据。

```{r echo=FALSE}
## 民主的基本特征
wvs$rich_tax <- wvs$E224 #政府向富人征税补贴穷人
wvs$regilous <- wvs$E225 #宗教当局拥有法律最终解释权
wvs$election <- wvs$E226 #自由选择领导人
wvs$unempolyment_aid <- wvs$E227 #国家救济失业人员
wvs$army <- wvs$E228 #军队接管无能政府
wvs$protection <- wvs$E229 #公民权利免受国家压迫
wvs$inc_euqal <- wvs$E233A #国家需要促进收入平等
wvs$obey <- wvs$E233B #人们服从领导人
wvs$women_right <- wvs$E233 #妇女与男子享有同等权利
wvs$demo_importance <- wvs$E235 #认为民主的重要性 importance of
```

## CV

控制变量：民主水平、人口数量(对数)、预期寿命、石油收入占国家gdp的百分比、政府支出占GDP比重

```{r echo=FALSE}
#人均gdp增长率
gdppg <- readxl::read_xls("../cvdata/GDP per capita growth.xls", sheet = 1)  %>%
  reshape2::melt(.,
                 id.vars=c("Country","Country Name"),#要保留的主字段
                 variable.name = "year",#转换后的分类字段名称（维度）
                 value.name = "gdppg" #转换后的度量值名称
                 ) %>%
  filter(., year %in% 2005:2022)
#gdp增长率
gdpg <- readxl::read_xls("../cvdata/GDP growth.xls", sheet = 1) %>%
  reshape2::melt(.,
                 id.vars=c("Country"),
                 variable.name = "year",
                 value.name = "gdpg" 
                 ) %>%
  filter(., year %in% 2005:2022)

#人均gdp
gdpp <- readxl::read_xls("../cvdata/GDP per capita (current US).xls", sheet = 1) %>%
  reshape2::melt(.,
                 id.vars=c("Country"),
                 variable.name = "year",
                 value.name = "gdpp" 
                 ) %>%
  filter(., year %in% 2005:2022)
gdpp$gdppl <- log(gdpp$gdpp)

# gdp
rgdp <- readxl::read_xlsx("../cvdata/pwt100.xlsx", sheet = 3) %>%
  filter(., year %in% 2005:2022) 

rgdp$rgdpl <- log(rgdp$rgdpna)
rgdp$year <- as.factor(rgdp$year)
rgdp$rgdpp <- rgdp$rgdpe/rgdp$pop/1000
#总人口
pop <- readxl::read_xls("../cvdata/Population.xls", sheet = 1) %>%
  reshape2::melt(.,
                 id.vars=c("Country"),
                 variable.name = "year",
                 value.name = "pop" 
                 ) %>%
  filter(., year %in% 2005:2022)
  
pop$popL <- log(pop$pop)

#人口增长率
popg <- readxl::read_xls("../cvdata/Population growth (annual %).xls", sheet = 1) %>%
  reshape2::melt(.,
                 id.vars=c("Country"),
                 variable.name = "year",
                 value.name = "popg" 
                 ) %>%
  filter(., year %in% 2005:2022)
# 预期寿命
exp <- readxl::read_xls("../cvdata/Life expectancy.xls", sheet = 1)%>%
  reshape2::melt(.,
                 id.vars=c("Country"),
                 variable.name = "year",
                 value.name = "exp" 
                 ) %>%
  filter(., year %in% 2005:2022)
  
#石油占国家gdps
oil <- readxl::read_xls("../cvdata/Oil rents (% of GDP).xls", sheet = 1) %>%
  reshape2::melt(.,
                 id.vars=c("Country"),
                 variable.name = "year",
                 value.name = "oil" 
                 ) %>%
  filter(., year %in% 2005:2022)
#税收
tax <- readxl::read_xls("../cvdata/Tax revenue (% of GDP).xls", sheet = 1) %>%
  reshape2::melt(.,
                 id.vars=c("Country"),
                 variable.name = "year",
                 value.name = "tax" 
                 ) %>%
  filter(., year %in% 2005:2022)

#政府支出占GDP比重
expense <- readxl::read_xls("../cvdata/Expense (% of GDP).xls", sheet = 1) %>%
  reshape2::melt(.,
                 id.vars=c("Country"),
                 variable.name = "year",
                 value.name = "expense" 
                 ) %>%
  filter(., year %in% 2005:2022)
#民主水平
vdem <- read.csv("../cvdata/VDem_12.csv") %>%
  dplyr::select(country_text_id,year,v2x_polyarchy) %>%
  rename(democracy = v2x_polyarchy,
         Country = country_text_id) %>%
  filter(.,year %in% 2005:2022)
vdem$year <- as.factor(vdem$year)

ctr <- left_join(gdppg, gdpg, by = c("Country","year"))%>%
  left_join(., gdpp, by = c("Country","year")) %>%
  left_join(., popg, by = c("Country","year")) %>%
  left_join(., pop, by = c("Country","year")) %>%
  left_join(., oil, by = c("Country","year")) %>%
  left_join(., tax, by = c("Country","year")) %>%
  left_join(., exp, by = c("Country","year")) %>%
  left_join(.,expense, by = c("Country","year")) %>%
  left_join(., vdem, by = c("Country","year")) %>%
  left_join(.,rgdp, by = c("Country","year"))

ctr$year <- as.factor(ctr$year)

write.csv(ctr,file = "../cvdata/ctr.csv" )
```

## merge all variable

```{r echo=FALSE}
# IV
wvs_pr <- readRDS("/Users/zhumeng/Desktop/project/Dem_Eco/data/stan_procedual.rds") %>%
  rename(
    year = Year,
    procedural = Satis_trim
  ) 
wvs_pe <- readRDS("/Users/zhumeng/Desktop/project/Dem_Eco/data/stan_performance_raw.rds") %>%
  rename(
    year = Year,
    performance = Satis_trim
  )

wvs_pr37 <- readRDS("/Users/zhumeng/Desktop/project/Dem_Eco/data/stan_procedual_raw.rds") %>%
  rename(
    year = Year,
    proceduralN = Satis_trim
  )
wvs_pe37 <- readRDS("/Users/zhumeng/Desktop/project/Dem_Eco/data/stan_performance_raw.rds") %>%
  rename(
    year = Year,
    performanceN = Satis_trim
  )

iv <- left_join(wvs_pr, wvs_pe, by = c("Country","year")) %>% 
  filter(., year %in% 2005:2022)
iv$year <- as.factor(iv$year)

full_data <- left_join(iv,ctr,by = c("Country","year"))

rm(list = c("vdem","ctr","iv","oil","gdpp","gdppg","gdpg","tax","exp","pop","popg","expense","wvs_pe","wvs_pr"))

#滞后
full_data <- full_data %>% 
  arrange(Country, year) %>% 
  group_by(Country) %>% 
  mutate(procedural1 = lag(procedural, n=1, order_by=Country)) %>%
  mutate(procedural2 = lag(procedural, n=2, order_by=Country)) %>%
  mutate(procedural5 = lag(procedural, n=5, order_by=Country)) %>%
  mutate(performance1 = lag(performance, n=1, order_by=Country)) %>%
  mutate(performance2 = lag(performance, n=2, order_by=Country)) %>%
  mutate(performance5 = lag(performance, n=5, order_by=Country)) %>%
  ungroup

```

# not use bayesian

不使用贝叶斯进行插补，从2005年到2022年（5/6/7三波的数据）一共用170个国家，自变量直接为每个国家的加权平均值；回归结果如下： 1. model1:不对国家和时间进行固定效应时，程序性民主和绩效民主都符合预期 2. model2:model1+加上控制变量后，结果均不显著 3. model3:model2+加上年份固定，程序性民主不显著，绩效民主显著负影响(显著性为90%) 4. 加了国家后都不显著。

Tips： 1. 考虑到在控制变量中含有国家的民主水平，因此如果非要解释，可以只固定时间。但我觉得意义不大。

```{r echo=FALSE}
# ols 不用贝叶斯插补的回归结果符合预期(未固定国家和时间)
wvs <- left_join(wvs,full_data,by = c("Country","year"))

wvs$performancet <- select(wvs,rich_tax, unempolyment_aid, inc_euqal) %>%
  rowMeans(na.rm = TRUE)
wvs$proceduralt <- select(wvs, election, protection,women_right) %>%
  rowMeans(na.rm = TRUE)

temp <- wvs %>%
  filter(!is.na(proceduralt) | !is.na(performancet)) %>%
  group_by(Country,year) %>%
  summarise(
    performanceC = weighted.mean(performancet, w = wt, na.rm = TRUE),
    proceduralC = weighted.mean(proceduralt, w = wt, na.rm = TRUE)
  )

data <- left_join(temp,full_data,by = c("Country","year")) %>%
  distinct()

cm <- c("gdppl" = "人均GDP(log)",
        "procedural" = "程序性民主",
        "performance" = "绩效民主",
        "democracy" = "民主水平",
        "exp" = "预期寿命",
        "tax" = "税收占比",
        "popL" = "人口数量(log)",
        "expense"  = "国家支出占比",
        "performanceC" = "绩效民主",
        "proceduralC" = "程序性民主")

m1 <- lm(gdppl ~ performanceC+proceduralC, data = data)
m2 <- lm(gdppl ~ performanceC+proceduralC+exp+popL+tax+democracy, data = data)
m3 <- lm(gdppl ~ performanceC+proceduralC+popL+tax+democracy+as.factor(year)+as.factor(Country)+hc+rnnal, data = data)

msummary(list(m1,m2,m3),output="gt", stars = TRUE,
         coef_rename = cm,
         coef_omit = "^as.factor") #不加国家和年份的固定效应复合预期；加了国家后都不显著；只固定年份程序性民主不显著，绩效民主负显著

```

# use bayesian

## data decription

```{r echo=FALSE}
head(full_data) %>% kable() %>% kable_styling()
```

横轴为国家，纵轴为年份，使用贝叶斯方法后，数据点是满的。如果使用IRT方法，则只有300多个数据。

```{r echo=FALSE}
plot1 <- ggplot(data = full_data) +
  geom_point(aes(x = Country, y = year), shape = 15, size = 2.5) +
  theme_bw() +
  theme(axis.text.x = element_text(angle = 90, hjust = 0.35, vjust = 0.5)) +
  xlab("Country name") +
  ylab("Year")
plot1
```

## panel data

使用贝叶斯插补后，国家数据量扩大到1026个。现对回归结果做如下说明： 1. model1：只对时间进行了固定，忽视国家间差异的影响，结果符合预期。 2. model2：model1 + 控制变量。程序性民主仍然复合预期，绩效民主不再显著。 3. model3 & model4：只对国家进行了固定，忽视时间差异，结果不复合。 4. model5 & model6: 对时间和国家均进行了固定，程序性民主仍然复合预期，绩效民主有待商榷。 Tips： 1. 还是和上面的回归结果一样，由于我在控制变量中加入了国家民主水平，我们是否可以不固定国家？（如果在控制变量中去掉民主水平，结果还是不变，所以我想着不如加入，然后只控制年份？）

```{r warning="false",echo=FALSE}
### Linear Model for Panel Data
full_data <- pdata.frame(full_data, c("Country", "year"))

pm1 <- plm(rgdpp ~ procedural+performance, data = full_data, model = "within", effect = "time") #检验不同时间是否存在差异（忽视个体影响)
pm2 <- plm(gdppl ~ procedural+performance+popL+tax+exp+democracy, data = full_data, model = "within", effect = "time") 
pm3 <- plm(gdppl ~ procedural+performance, data = full_data, model = "within", effect = "individual")
pm4 <- plm(gdppl ~ procedural+performance+popL+tax+exp+democracy, data = full_data, model = "within", effect = "individual") 
pm5 <- plm(rgdpp ~ procedural+performance, data = full_data, model = "within", effect = "twoways")
pm6 <- plm(rgdpp ~ procedural+performance+popL+tax+democracy+hc+rnnal, data = full_data, model = "within", effect = "twoways") 
msummary(list(pm5,pm6),output="gt", stars = TRUE,
         coef_rename = cm)
```

另外，民主观念的影响是缓慢的，因此我还进行了滞后检验，对民主观念分别滞后了1/2/5年，结果如下： 1. 与没有滞后的结果相似，程序性民主显著正影响，绩效民主不显著。

```{r echo=FALSE}
## lag

pml1 <- plm(gdppl ~ procedural1+performance1, data = full_data, model = "within", effect = "twoways") #检验不同时间是否存在差异（忽视个体影响)
pml2 <- plm(gdppl ~ procedural1+performance1+popL+tax+democracy+rnnal+hc+rconnal, data = full_data, model = "within", effect = "twoways") 
pml3 <- plm(gdppl ~ procedural2+performance2, data = full_data, model = "within", effect = "twoways")
pml4 <- plm(gdppl ~ procedural2+performance2+popL+tax+exp+democracy+rnnal+hc+rconnal, data = full_data, model = "within", effect = "twoways") 

msummary(list(pml1,pml2,pml3,pml4),output="gt", stars = TRUE)
```
